臺灣新北地方法院民事裁定
111年度破字第3號
聲  請  人  王樹堂  


相  對  人  薄雪萊國際有限公司

法定代理人  蔡欣龍  

上列當事人間聲請宣告破產事件，本院裁定如下：
    主  文
聲請駁回。
聲請程序費用由聲請人負擔。
    理  由
一、本件聲請意旨略以：薄雪萊國際有限公司（下稱薄雪萊公司
    )向聲請人借貸新臺幣（下同）600萬元，並簽發如附表所示
    支票4 紙（下稱系爭支票）以擔保清償之用，詎系爭支票屆
    期提示竟未獲付款，屢經催索均未果，薄雪萊公司竟旋即歇
    業躲避處理債務，係屬法條所列「債務人停止支付者」之情
    形，應推定其為不能清償，爰依破產法第1 條、第57條之規
    定，聲請宣告薄雪萊公司破產云云。
二、按破產，對債務人不能清償債務者，宣告之，破產法第57條
    定有明文。是宣告破產須以債務人於實質上已不能清償為要
    件。即破產法第57條所稱「債務人不能清償債務」者，於自
    然人之情形，除對已屆清償期之債務（不以金錢債務為限）
    全部或大部陷於不能清償之狀態外，尚以其欠缺清償資力者
    ，始得稱之。第按破產制度，乃於債務人不能清償其債務時
    ，為使總債權人獲得平等滿足，並兼顧債務人之利益，而就
    債務人之總財產，由法院參與其事之一般強制執行之程序。
    故宣告破產，必該應受宣告破產人不能清償債務，且有多數
    之債權人存在，始符合宣告之要件，否則如僅有一債權人存
    在，則該債權人可依一般之強制執行程序滿足其債權，殊無
    宣告破產之必要（最高法院65年台抗字第325 號判例要旨參
    照）。
三、經查，聲請人主張薄雪萊公司所開立之支票未獲兌現、催索
    未果、歇業避債等情，固據其提出薄雪萊公司為發票人之系
    爭支票影本及退票理由單影本等件在卷可參，惟前開證據至
    多僅能釋明薄雪萊公司尚積欠聲請人系爭支票所示之票款債
    務未獲清償，惟此未獲清償之理由不明，究係薄雪萊公司不
    能清償，抑或該公司與聲請人有何糾葛而不願清償，即聲請
    人並未能釋明薄雪萊公司已有陷於不能清償債務且欠缺清償
    資力而需宣告破產，其性質上尚屬兩造間債務不履行之問題
    ，聲請人自應循對薄雪萊公司取得執行名義、進而對薄雪萊
    公司聲請強制執行（即個別強制執行程序）進行救濟，而非
    循聲請破產（即一般強制執行程序）程序之途徑；另破產制
    度乃在使陷於經濟上困境之債務人，無法以其自身清償能力
    對全部債權人清償時，得透過法院介入，強制債務人將其全
    部財產依一定變價分配程序，使全體債權人公平受償、獲得
    滿足，並使債務人得由債務中脫身之程序，而觀之卷內之事
    證，迄今僅知薄雪萊公司之債權人僅有聲請人一人，並未查
    得薄雪萊公司有多數債權人存在，是以揆諸前開說明，本件
    自無宣告破產之必要。
四、綜上，薄雪萊公司之債權人僅聲請人一人，可逕依個別之強
    制執行程序滿足其債權，聲請人無聲請宣告薄雪萊公司破產
    之必要，則本件聲請人聲請宣告薄雪萊公司破產，依上說明
    ，為無理由，應予駁回。
五、據上論結，依破產法第5 條，民事訴訟法第95條、第78條，
    裁定如主文。　　
中　　華　　民　　國　　111 　年　　7 　　月　　4　　日
                  民事第三庭  法　官　吳幸娥
以上正本係照原本作成。
如對本裁定抗告須於裁定送達後10日內向本院提出抗告狀。
中　　華　　民　　國　　111 　年　　7 　　月　　4 　　日
                              書記官　周子鈺
附表：　　　　　　　　　　　　　　
編號 發票人 付款人 發票日 金額 （新臺幣） 退票日 備註 1 債務人 第一銀行  110年8月22日 150萬元 110年8月23日 已聲請支付命令 2 債務人 第一銀行 110年9月1日 150萬元 110年9月1日  3 債務人 第一銀行 110年9月7日 150萬元 110年9月7日  4 債務人 第一銀行 110年9月15日 150萬元 110年9月15日